【裁判字號】    97,抗,497
【裁判日期】    971106
【裁判案由】    聲請定其應執行刑
【裁判全文】
臺灣高等法院高雄分院刑事裁定           97年度抗字第497號
抗  告  人  臺灣屏東地方法院檢察署檢察官
受  刑  人  甲○○
                    （現於臺灣屏東監獄竹田分監執行中）
上列抗告人因受刑人定其應執行刑案件，不服臺灣屏東地方法院
民國97年10月6 日裁定（97年度聲字第1363號），提起抗告，本
院裁定如下：
    主  文
原裁定撤銷。
甲○○因違反藥事法等貳罪，分別處如附表所示之刑，應執行有
期徒刑月。
    理  由
一、抗告意旨略以：受刑人甲○○所犯如附表編號1 所示之違反
    藥事法之罪，係法定本刑7 年以下有期徒刑之罪，依法不得
    易科罰金。雖受刑人所犯附表編號2 所示之罪，係得易科罰
    金之罪，然附表編號2 所示罪既與附表編號1 不得易科罰金
    之罪併合處罰，而應定其應執行刑，則所定之應執行刑自不
    得易科罰金，此業經大法官會議釋字第144 號解釋在案。本
    件受刑人所犯如附表所示之2 罪經定應執行刑後，根本上已
    不得易科罰金，乃原裁定竟仍諭知易科罰金之折算標準，顯
    然有誤，爰請撤銷原裁定，更為適法之裁定等語。
二、按「數罪併罰中之一罪，依刑法規定得易科罰金，若因與不
    得易科之他罪併合處罰結果而不得易科罰金時，原可易科部
    分所處之刑，自亦無庸為易科折算標準之記載。」司法院大
    法官會議釋字第144 號明釋在案。是以，數罪併罰中之1 罪
    ，固可易科罰金，然若與不得易科之他罪併合處罰，則所定
    之執行刑即因而不得易科罰金，法院自亦無庸就原可易科之
    罪為易科罰金折算標準之記載。
三、查受刑人甲○○所犯如附表所示之2 罪，均經確定，而其所
    犯如附表編號2 所示之偽造文書罪行，係屬法定本刑5 年以
    下有期徒刑之得易科之罪；至編號1 所示之違反藥事法第83
    條第1 項之罪，則為法定本刑7 年以下有期徒刑之不得易科
    之罪，有各該判決及臺灣高等法院被告前案紀錄表在卷可稽
    。受刑人所犯前開2 罪，就附表編號2 所示之罪，雖係得易
    科之罪，然所犯附表編號1 所示之罪，既係不得易科之罪，
    則該2 罪併合處罰結果，就所定之應執行刑即因而不得易科
    罰金。乃原裁定就被告所犯如附表編號1 不得易科之罪，與
    編號2 得易科之罪，定其應執行刑為有期徒刑3 月，並依修
    正前刑法第41條第1 項前段之規定，諭知如易科罰金，以銀
    元300 元即新臺幣900 元折算1 日之折算標準，於法容有未
    合，抗告人抗告意旨指摘原裁定不當，為有理由。爰由本院
    將原裁定撤銷，並自為裁定如主文第2 項所示。
據上論結，應依刑事訴訟法第413條，刑法第53條、第51條第5款
，裁定如主文。
中    華    民    國    97    年    11    月    6     日
              刑事第一庭    審判長法  官  翁慶珍
                                  法  官  莊崑山
                                  法  官  徐美麗
以上正本證明與原本無異。
如不服本裁定應於送達後5 日內向本院提出抗告狀。
中    華    民    國    97    年    11    月    6     日
                                  書記官  賴梅琴


司法院資訊處製作；財團法人民間司法改革基金會備份。
